臺灣臺南地方法院新市簡易庭民事判決
110年度新簡字第291號
原      告  中租迪和股份有限公司

法定代理人  陳鳳龍  
訴訟代理人  康家榮  
被      告  姜梅花即承大汽車電機行

上列當事人間請求給付票款事件，經本院新市簡易庭於民國110
年9月2日言詞辯論終結，判決如下︰
    主      文
一、被告應給付原告新臺幣90萬元，及如附表所示至清償日止之
    利息。
二、訴訟費用由被告負擔。
三、本判決得假執行。
    事實及理由
一、原告起訴主張：其執有被告簽發且經訴外人姜勝獻背書轉讓
    如附表所示之支票2張，面額共新臺幣（下同）90萬元（下
    稱系爭支票）。詎遵期提示系爭支票，竟遭付款銀行以被告
    存款不足及拒絕往來戶為由而退票。為此，爰依票據法律關
    係提起本件訴訟等語。並聲明：如主文第一項所示。
二、被告則辯以：我弟弟之前會來找我，他有跟我說拿我的票跟
    章，後來我要拿回來使用時，他說都開完了，我才知道他開
    這麼多票。我弟弟已經死了，我不知道他開給誰，我現在也
    沒錢負擔，現在財產被別人拍賣等語，並聲明：原告之訴駁
    回。
三、得心證之理由：
　㈠原告執有以被告名義所簽發之系爭支票，於系爭支票屆期後
    持之向付款銀行提示，均無法兌現等情，為兩造所不爭執，
    且有系爭支票影本、退票理由單影本各2張附卷為憑（見司
    促字卷第13至15頁），是此部分事實堪認為真實。
  ㈡按在票據上簽名者，依票上所載文義負責；票據上之簽名，
    得以蓋章代之；發票人應照支票文義擔保支票之支付；執票
    人向支票債務人行使追索權時，得請求自為付款提示日起之
    利息，如無約定利率者，依年利六釐計算，票據法第5條第1
    項、第6條、第126條及第133條分別定有明文。次按代理人
    於代理權限內，以本人名義所為之意思表示，直接對本人發
    生效力；由自己之行為表示以代理權授與他人，或知他人表
    示為其代理人而不為反對之表示者，對於第三人應負授權人
    之責任，民法第103條第1項、第169條前段分別定有明文。
    又按上訴人之印章與支票簿常交與某甲保管，簽發支票時係
    由某甲填寫，既為上訴人所自認，縱令所稱本件支票係由某
    甲私自簽蓋屬實，然其印章及支票既係併交與該某甲保管使
    用，自足使第三人信其曾以代理權授與該某甲，按諸民法第
    169條之規定，自應負授權人之責任（最高法院44年度台上
    字第1428號民事判決參照）。
　㈢經查，被告雖辯稱系爭支票為其弟弟所開立，其並不知道系
    爭支票開立給誰，惟亦自承其弟弟曾向其索取承大汽車電機
    行之大小章、支票，被告當時並未積極反對、阻止，可認被
    告已有授權其弟弟簽發系爭支票之意思。退步言之，縱使系
    爭支票為被告弟弟未得被告授權下所簽發，然被告亦有容任
    其弟弟持有承大汽車電機行大小章、支票之情形，其行為已
    足使原告信其已授予代理權給其弟弟，被告仍應就系爭支票
    負授權人責任。從而，原告依票據之法律關係，請求被告給
    付票款90萬元（計算式：45萬元＋45萬元＝90萬元），及如附
    表所示至清償日止之利息，為有理由，應予准許。
四、本件是就民事訴訟法第427條第2項第6款規定，適用簡易訴
    訟程序之簡易案件，所為被告敗訴之判決，爰依同法第389
    條第1項第3款規定，依職權宣告假執行。
五、本件事證已臻明確，兩造其餘攻擊、防禦方法，經審酌後認
    均與判決結果不生影響，自無逐一論敘之必要，附此敘明。
六、訴訟費用負擔依據：民事訴訟法第78條。
中　　華　　民　　國　 110　　年　　 9　　月　　16　　日
　　　　　　　　　臺灣臺南地方法院新市簡易庭     
　　　　　　　　　      法  官  廖建瑋
以上正本係照原本作成。
如不服本判決，應於送達後20日內，向本院提出上訴狀並表明上
訴理由（須附繕本），如於本判決宣示後送達前提起上訴者，應
於判決送達後20日內補提上訴理由書（須附繕本）。如委任律師
提起上訴者，應一併繳納上訴審裁判費。
中　　華　　民　　國　 110　　年　　 9　　月　　16　  日
                        書記官  鄭梅君
附表：        編號 發票人 金額 （新臺幣） 支票號碼 發票日期 (民國) 利息起算日期（民國） 利率 背書人 1 姜梅花即承大汽車電機行 45萬元 SCAA0000000 110年1月31日 110年2月1日 週年利率百分之6 姜勝獻 2 姜梅花即承大汽車電機行 45萬元 SCAA0000000 110年2月28日 110年3月2日 週年利率百分之6 姜勝獻